最高法院刑事判決
111年度台上字第4676號
上  訴  人  吳○來                   
上列上訴人因家暴傷害案件，不服臺灣高等法院高雄分院中華民
國111年8月9日第二審判決（111年度上訴字第272號，起訴案號
：臺灣屏東地方檢察署110年度調偵字第84號），提起上訴，本
院判決如下：
    主  文
上訴駁回。
    理  由
按刑事訴訟法第377條規定，上訴於第三審法院，非以判決違背
  法令為理由，不得為之。是提起第三審上訴，應以原判決違背
  法令為理由，係屬法定要件。如果上訴理由書狀並未依據卷內
  訴訟資料，具體指摘原判決不適用何種法則或如何適用不當，
  或所指摘原判決違法情事，顯與法律規定得為第三審上訴理由
  之違法情形，不相適合時，均應認其上訴為違背法律上之程式
  ，予以駁回。
本件原審審理結果，認為上訴人吳○來有如原判決事實欄所載之
  以石頭丟擲告訴人即其弟吳○煌成傷之犯行明確，因而維持第
  一審關於論處上訴人傷害罪刑部分之判決，駁回上訴人在第二
  審之上訴。已詳敘其認定犯罪事實所憑之證據及理由。　
上訴意旨略以：上訴人倘持石頭擲中吳○煌胸部，該石頭理應彈
  回馬路或掉落走廊，豈可能飛越吳○煌掉在客廳桌上之紙箱內
  ？吳○煌之證詞違反物理原理，難以採信。原判決未說明不採
  納上訴人前開辯解之理由，有判決理由不備之違法。又原審未
  依上訴人聲請，將扣案石頭送鑑定，以查明其上有無上訴人之
  指紋，亦有調查職責未盡之違法云云。
犯罪事實之認定、證據之取捨及證明力之判斷，俱屬事實審法
  院之職權，此項職權之行使，倘不違背客觀存在之經驗法則或
  論理法則，即不違法，觀諸刑事訴訟法第155條第1項規定甚明
  ，自無許當事人任憑主觀妄指為違法，而資為合法之第三審上
  訴理由。原判決依憑吳○煌之指訴，佐以上訴人之部分供述、
  證人李秋月之證詞，及卷附上訴人與吳○煌爭吵照片、吳○煌傷
  勢照片、驗傷診斷書、病歷，以及扣案石頭等證據資料，詳加
  研判，認定上訴人確有前述傷害犯行，並說明如何認定吳○煌
  之傷勢與上訴人丟擲石頭之行為有因果關係等旨所依憑之證據
  及理由。復就上訴人所辯各節，何以不足採信，亦皆於理由內
  詳為論述、指駁。所為論斷，俱有卷內資料可資佐證，係合乎
  推理之邏輯規則，尚非原審主觀之推測，核與證據法則無違，
  亦無理由矛盾或不備，及調查職責未盡之違法情事。且查上訴
  人於警局亦供稱：有持石頭往吳○煌方向丟擲等語，而吳○煌所
  指上訴人對其丟擲石頭後，復欲持磚角丟擲，經鄰居制止始罷
  手等情，亦有員警職務報告在卷可參，且為上訴人所不否認。
  準此，益徵原審採信吳○煌之證詞，無悖於經驗及論理法則。
  又吳○煌見上訴人朝其丟擲石頭，因而側身閃避，致使石頭於
  擦過其胸部，飛越至其後方掉落，尚與常情無違。從而，尚難
  以該石頭掉落在吳○煌後方，而為有利上訴人之認定。原判決
  就上訴人此部分辯詞，未敘明不足採之理由，固有微疵，惟無
  礙於判決本旨之判斷，究與判決不備理由之違法情形有間。上
  訴意旨此部分指摘，並非適法之第三審上訴理由。
刑事訴訟法所稱依法應於審判期日調查之證據，係指與待證事
  實有重要關係，在客觀上顯有調查必要性之證據而言，故其範
  圍並非漫無限制。若係業經調查之證據，或所欲證明之事項已
  臻明瞭，自均欠缺其調查之必要性。查上訴人於原審雖曾聲請
  如上訴意旨所載之指紋鑑定，以證明其未持該石頭丟擲吳○煌
  等情，惟原判決已詳敘認定上訴人有上開犯行所憑之證據及理
  由，且復敘明何以無將扣案石頭送鑑定之必要等旨，即已敘明
  不為無益調查之理由，自無上訴意旨所指調查職責未盡之違法
  可言。
綜上，應認本件上訴不合法律上之程式，予以駁回。　
據上論結，應依刑事訴訟法第395條前段，判決如主文。
中　　華　　民　　國　　111 　年　　12　　月　　8 　　日
                  刑事第三庭審判長法　官  徐昌錦
                                  法　官  林恆吉
                                  法　官  林海祥
                                  法　官  侯廷昌
                                  法　官  江翠萍
本件正本證明與原本無異
                                  書記官  張懿昀
中　　華　　民　　國　　111 　年　　12　　月　　13　　日